# 票据回购

提问人：小昭 lee 时间：2017-05-23 19:22:56
请教陈版，您好！关于票据回购问题： 我公司开商业承兑汇票 100 万，支付给有真实交易的供应商。供应商去票据公司贴现，取得95 万。然后我公司与票据贴现公司签订 票据回购协议，凡是我公司开具的票据，可提前向我公司申请回购，我公司以 96 万价格回购票据，该票据按照面值 100 万支付给下一家真实交易供应商。在此票据操作过程中，票据背书连续。在回购中的账务处理遇到问题：
回购的票据是否能作为资产-应收票据 列示？回购差异 4 万能否作为融资费进行冲减？谢谢陈老师！！！

回答人：chenyiwei
在本企业持有自己开出的票据期间，出票人和持票人是同一人，此时票据法律关系应当消灭，所以应当冲销原确认的应付票据，而不是同时确认一项应收票据。交易差额 4 万元可作为负债结算损益于回购票据时一次性确认为收益。后续如果再将该同一张票据背书出去，那是一段新的票据关系，应重新确认应付票据，视同重新开出一张新的票据。